# 求陈版解释银行询证函相关问题

提问人：ivancheng 时间：2013-01-05 23:24:28
按照我们所的银行询证函的模板做各家银行的银行询证函时，遇到以下几个问题： 1 、银行存款为什么要函证利率，这个有什么作用？就算是在审计过程中，对于银行存款需要利率，而一年中的利率可能是不同的，那该如何函证呢？ 2 、银行存款为什么要函证起止日期？我觉得在本年中该账户只要不是新开立账户及注销账户，起止日期就是 1 月 1 日至 12 月 31 日，那这么填有什么意义吗？ 3 、外币待核查账户属于什么性质的账户？为什么需要这个账户的存在？银行是出于什么目的？这个账户里面的资金是否被质押、用于担保或存在其他使用限制？ 谢谢您的解答！

回答人：chenyiwei
“外币待核查账户”是从 2008 年开始实施出口收结汇联网核查制度以来设立的账户类别。企业贸易外汇收入应当先进入出口收入待核查账户。待核查账户的收入范围限于贸易外汇收入（含转口贸易外汇收入，不含出口贸易融资项下境内金融机构放款及境外回款）；支出范围包括结汇或划入企业经常项目外汇账户，以及经外汇局登记的其他外汇支出。待核查账户之间资金不得相互划转，账户资金按活期存款计息。 参阅：《关于印发货物贸易外汇管理法规有关问题的通知》（汇发[2012]38号）